臺灣臺南地方法院臺南簡易庭民事裁定
110年度南簡聲字第38號
聲  請  人  謝國隆  
上列聲請人聲請交付法庭錄音光碟事件，本院裁定如下： 
　　主  文
聲請人於繳納費用後，准予交付本院109年度南簡字第1502號分
割共有物事件於民國109年12月10日、110年1月19日、110年4月2
2日言詞辯論期日之法庭錄音光碟予聲請人。
聲請人就前項所示數位錄音光碟內容，不得散布、公開播送，或
為非正當目的使用。
聲請費用由聲請人負擔。
    理  由
一、聲請意旨略以：為核對開庭筆錄與開庭錄音內容有無遺漏、
    錯誤，聲請交付109年度南簡字第1502號案件於民國110年9
    月15日前所有審理期日之法庭錄音光碟等語。
二、按當事人及依法得聲請閱覽卷宗之人，因主張或維護其法律
    上利益，得於開庭翌日起至裁判確定後6個月內，繳納費用
    聲請法院許可交付法庭錄音或錄影內容；當事人及依法得聲
    請閱覽卷宗之人，因主張或維護其法律上利益，聲請交付法
    庭錄音或錄影內容時，應敘明理由，由法院為許可與否之裁
    定。法院受理前項聲請，如認符合聲請人要件，並在聲請期
    間內提出，且就所主張或維護法律上之利益已敘明者，除法
    令另有排除規定外，應予許可。第1項聲請經法院裁定許可
    者，每張光碟應繳納費用新臺幣（下同）50元。持有第1項
    法庭錄音、錄影內容之人，就取得之錄音、錄影內容，不得
    散布、公開播送，或為非正當目的使用，法院組織法第90條
    之1第1項前段、法庭錄音錄影及其利用保存辦法第8條分別
    定有明文。
三、經查，聲請人為本院109年度南簡字第1502號分割共有物事
    件之被告，為依法得聲請閱覽卷宗之人，該案尚未經本院裁
    判，本件聲請合於上開期限之規定。又聲請人陳明係為核對
    筆錄而為本件聲請，可認其聲請係主張及維護聲請人之法律
    上利益所必要，且本件並無得不予許可或限制聲請閱覽、抄
    錄或攝影卷內文書等應保密之事項，經核與法院組織法第90
    條之1之規定，尚無不合，應予准許。又持有法庭錄音、錄
    影內容之人，就取得之錄音、錄影內容，不得散布、公開播
    送，或為非正當目的使用。違反前揭規定者，依法院組織法
    第90條之4第1項、第2項規定，由行為人之住所、居所，或
    營業所、事務所所在地之地方法院處3萬元以上30萬元以下
    罰鍰，併特予裁示以促注意遵守，附此敘明。
四、據上論結，本件聲請為有理由，爰依法院組織法第90條之1
    、法庭錄音錄影及其利用保存辦法第8條，裁定如主文。
中　　華　　民　　國　　110 　年　　9 　　月　　24　　日
                  臺南簡易庭  法  官  張玉萱
以上正本係照原本作成。
本件裁定不得抗告。
中　　華　　民　　國　　110 　年　　9 　　月　　24　　日
                              書記官  鄭伊汝